hu: Kenőanyag-szükséglet: Száraz; Olaj; Víz; Víz vagy olaj; Egyéb
ja: 潤滑剤の必要性: ドライ; オイル; 水; 水または油; その他
sv: Smörjmedelsbehov: Torrt; Olja; Vatten; Vatten eller olja; Övrigt
sl-SI: Zahteva glede maziva: Suho; Olje; Voda; Voda ali olje; Druga
zh-CN: 润滑剂需求: 干性; 油性; 水性; 水或油; 其他
es: Requisitos de lubricación: Seco; Aceite; Agua; Agua o aceite; Otros
pt-PT: Requisito de lubrificante: Seco; Óleo; Água; Água ou óleo; Outro
nl: Smeermiddelvereiste: Droog; Olie; Water; Water of olie; Overig
it: Requisiti del lubrificante: Secco; Olio; Acqua; Acqua o olio; Altro
da: Smøremiddelkrav: Tør; Olie; Vand; Vand eller olie; Andet
ru: Требования к смазке: Сухой способ; Масло; Вода; Вода или масло; Другое
pt-BR: Requisito de lubrificante: Seco; Óleo; Água; Água ou óleo; Outro
bg-BG: Изискване за смазка: Сухо; Олио; Вода; Вода или олио; Друго
vi: Yêu cầu về chất bôi trơn: Khô; Dầu; Nước; Nước hoặc dầu; Khác
el: Απαίτηση λιπαντικού: Χωρίς λίπανση; Με λάδι; Με νερό; Νερό ή λάδι; Άλλο
sk-SK: Požiadavka na mazivo: Suchý; Olej; Voda; Voda alebo olej; Iné
nb: Smøremiddelbehov: Tørr; Olje; Vann; Vann eller olje; Annet
fi: Voiteluaineen vaatimus: Kuiva; Öljy; Vesi; Vesi tai öljy; Muu
de: Anforderung an das Schmiermittel: Trocken; Öl; Wasser; Wasser oder Öl; Sonstiges
lt-LT: Tepalo reikalavimas: Sausas; Alyva; Vanduo; Vanduo arba aliejus; Kita
tr: Yağlama gereksinimi: Kuru; Yağ; Su; Su veya yağ; Diğer
ro-RO: Necesarul de lubrifiant: Uscat; Ulei; Apă; Apă sau ulei; Altele
en: Lubricant requirement: Dry; Oil; Water; Water or oil; Other
th: ข้อกำหนดเกี่ยวกับสารหล่อลื่น: แห้ง; น้ำมัน; น้ำ; สารหล่อลื่นชนิดน้ำหรือน้ำมัน; อื่นๆ
cs: Požadovaný olej: Suché; Olej; Voda; Voda nebo olej; Jiné
ko: 윤활제 요구 사항: 드라이; 오일; 물; 수성 또는 유성; 기타
hr-HR: Zahtjev za mazivo: Suho; Ulje; Voda; Voda ili ulje; Ostalo
zh-TW: 潤滑劑需求: 乾式; 油; 水; 水或油; 其他
pl: Wymagania dotyczące środka smarującego: Na sucho; Olej; Woda; Woda lub olej; Pozostałe
fr: Type de lubrifiant requis: Sec; Huile; Eau; Eau ou huile; Autre